臺灣板橋地方法院刑事判決　　　　　　100年度簡上字第633號
公訴人　臺灣板橋地方法院檢察署檢察官
上訴人　劉得淵
即被告
　　　　陳素惠
上列上訴人即被告因毀損等案件，不服本院100 年度簡字第3548
號中華民國100 年6 月13日第一審簡易判決（聲請簡易判決處刑
案號：100 年度偵字第10044 號），提起上訴，本院管轄第二審
之合議庭判決如下︰
    主  文
上訴均駁回。
劉得淵緩刑貳年，並應向公庫支付新臺幣伍萬元。
陳素惠緩刑貳年，並應向公庫支付新臺幣伍仟元。
    事實及理由
一、本件經本院合議庭審理結果，認原審判決以被告劉得淵所為
    ，係犯刑法第305 條之恐嚇危害安全罪、同法第309 條之公
    然侮辱罪及同法第354 條之毀損他人物品罪；被告陳素惠所
    為，係犯同法第309 條之公然侮辱罪。而被告劉得淵如聲請
    簡易判決處刑書所載犯罪事實一(一)及(二)之犯行，各係以一恐
    嚇危害安全、公然侮辱行為，同時侵害告訴人沈明薇、沈明
    吉二人法益，為想像競合犯，均應依刑法第55條之規定，各
    僅論以一恐嚇危害安全罪及公然侮辱罪；又被告劉得淵各以
    一行為觸犯上開恐嚇危害安全、公然侮辱二罪名，亦為想像
    競合犯，各應從一重之恐嚇危害安全罪處斷。又被告劉得淵
    於民國99年10月10日下午3 時40分許、同日晚間11時30分許
    之二次恐嚇危害安全犯行，時間上已有區隔，應各別論罪，
    且與其毀損他人器物之犯行，犯意各別，行為互殊，應予分
    論併罰。復審酌被告劉得淵、陳素惠二人僅因細故，不思循
    正當方式理性處理，竟以前揭不雅言語恫嚇及侮辱告訴人二
    人，足見其二人法治觀念薄弱，所為助長社會暴戾歪風，且
    貶損告訴人二人之聲譽，被告劉得淵又恣意毀損告訴人二人
    之財物，侵害他人財產權，兼衡被告二人之犯罪動機、目的
    、手段、犯後態度等一切情狀，對被告劉得淵所犯恐嚇危害
    安全罪，共二罪，各處拘役三十日，所犯毀損他人物品罪，
    處拘役十五日，應執行拘役六十五日（原審判決主文欄第1
    項誤載為「應執行拘役陸伍拾日」，業經原審以100 年度簡
    字第3548號刑事裁定更正在案），並諭知易科罰金之折算標
    準；對被告陳素惠所犯公然侮辱罪，處罰金新台幣五千元，
    再諭知易服勞役之折算標準等情，經核認事用法及量刑均無
    不當，應予維持，故引用如附件一原審判決記載之事實、證
    據及理由，以及附件二之前述刑事裁定。
二、被告即上訴人二人上訴意旨略以：被告二人長期遭受告訴人
    二人以各種方式騷擾、欺負，故被告二人於案發當日始一時
    氣憤出言辱罵告訴人二人，請審酌上情，即被告二人坦承犯
    行，本件以前並無刑事前案紀錄，酌輕量刑並賜予緩刑等語
    。查被告二人所為本件犯行，業據告訴人二人於偵查中指述
    明確，並有臺灣板橋地方法院檢察署勘驗筆錄2 份、告訴人
    沈明吉提出之住處門口地毯毀損照片2 張等件在卷可稽，參
    以被告二人提出本件上訴狀載明坦承本件犯行，是其二人所
    為本件犯行均堪認定。雖被告劉得淵於本院審理中單獨就毀
    損告訴人二人住處門口地毯部分否認犯行，辯稱該地毯不是
    其燒燬云云，然其此部分辯解，與上開事證彰顯之事實相悖
    ，不足為採，故其二人所為本件上訴實無理由，均應予駁回
    。
三、查被告二人本件以前均未曾因故意犯罪受有期徒刑以上刑之
    宣告，有臺灣高等法院被告前案紀錄表2 份在卷可參，素行
    尚可，其二人因一時失慮，致罹刑典，於案發後被告劉得淵
    已坦承大部分犯行，被告陳素惠則坦承全部犯行，皆見悔意
    ，本院認其二人經此偵審程序及論罪科刑之教訓，當足為警
    惕，信無再犯之虞，所宣告之刑均以暫不執行為適當，爰各
    予宣告緩刑2 年，並命被告劉得淵、陳素惠分別向公庫支付
    新台幣5 萬元及5 千元（此部分皆得為民事強制執行名義）
    ，以啟自新。
據上論斷，應依刑事訴訟法第455 條之1 第1 項、第3 項、第36
8 條、第373 條，刑法第74條第1 項第1 款、第2 項第4 款，刑
法施行法第1 條之1 ，判決如主文。
本案經檢察官黃怡華到庭執行職務。
中    華    民    國   100    年    9     月    30    日
            刑事第二十一庭  審判長法  官  劉元斐
                                  法  官  方鴻愷
                                  法  官  李俊彥
以上正本證明與原本無異。
不得上訴。
                                  書記官  林文達
中    華    民    國   100    年    9     月    30    日
附件一：本院100度簡字第3548號刑事簡易判決1份。
附件二：本院100年度簡字第3548號刑事裁定1份。